# 应收款项的摊余成本与公允价值的关系

提问人：老兵 701206 时间：2022-09-08 10:01:07
陈总：
应收账款期末摊余成本=初始确认金额－已收回的本金±累计摊销额－已发生的减值损失，摊余成本实际上是一种价值，它是某个时点上未来现金流量的折现值。
我们能否认为，应收账款的摊余成本与其公允价值基本一致？

回答人：chenyiwei
如果应收账款本身的期限较短，且自其确认以来市场利率未发生重大变化，则一般可以认为应收账款的摊余成本与同一时点上的公允价值无重大差异。